# 资本公积转实收资本需哪些手续

提问人：zhangyating 时间：2019-01-25 11:19:24
某国资委将W 公司的股权和 N 公司的资产评估增值划入平台公司，平台公司部分计入实收资本、部分计入资本公积，几年后，平台公司可以用资本公积转增实收资本吗？需要交税吗？

回答人：chenyiwei
这部分资本公积形成的明细科目是资本溢价，因此可以转增资本。具体流程包括董事会和股东会决议、国资委批复、验资、办理工商变更登记等。